臺灣苗栗地方法院交通事件裁定　　　　　　　　　　　九十三年度交聲字第五八號
　　 移送機關　 交通部公路總局新竹區監理所苗栗監理站
　　 受處分人
　　 即異議人　 甲○○
右列異議人即受處分人因違反道路交通管理處罰條例案件，對於原處分機關九十三年
五月十四日竹監苗字第裁五四─Ｆ00000000號裁決書之處分，聲明異議，本
院裁定如左：
    主  文
異議駁回。
    理  由
一、原處分意旨略以：異議人即受處分人甲○○提出申訴，希望交通法庭給予合理的
　　說明，以保障人民的權利，因處罰單位隨便裝設照相機拍張照片即有一千七百元
    之收入，太過好賺，應請處罰單位提出測速照相機合法登記執照、交通部登記字
    號、營業執照及相關合法令，並登報公開，以求公證。本人不滿意之前相關單位
    的答覆，因而提出異議。
二、按汽車駕駛人，行車速度，超過規定之最高時速者，處一千二百元以上二千四百
    元以下罰鍰，道路交通管理處罰條例第四十條第一項前段定有明文。又汽車駕駛
    人之行為有其他違規行為經以科學儀器取得證據資料者，當場不能或不宜攔截製
    單舉發者，得對汽車所有人逕行舉發處罰；前項逕行舉發，應記明車輛牌照號碼
    、車型等可資辨明之資料，查明汽車所有人姓名或名稱、住址後，製單舉發處罰
    之，同條例第七條之二第一項第六款、第二項亦定有明文。
三、經查異議人所有之車牌號碼ＩＫ─４１９５號自用小貨車，於九十三年二月十九
    日晚上十時二十三分在台六線三點七公里（苗栗縣後龍鎮○○里段），以時速七
    十三公里之速度違規超速行駛之事實，經苗栗縣警察局交通大隊逕行舉發，並為
    異議人所不爭執。異議人所爭執係處罰單位是否隨便裝設照相機拍照？所裝設照
    相機的法律依據？所裝設照相機是否領有執照？經查：
    （一）本件違規路段即台六線三點七七公里（苗栗縣後龍鎮○○里段）處，所裝
          檢驗局辦理檢驗合格，檢定號碼為ＭＭ0000000Ａ號，其功能性當
          無疑義，有苗栗縣警察局九十三年六月二十一日苗警交字第０９３０００
          １７８４４號函附經濟部標準檢驗局雷達測速儀檢定合格證書在卷可查。
          又汽車駕駛人之行為有其他違規行為經以科學儀器取得證據資料者，當場
          不能或不宜攔截製單舉發者，得對汽車所有人逕行舉發處罰；前項逕行舉
          發，應記明車輛牌照號碼、車型等可資辨明之資料，查明汽車所有人姓名
          或名稱、住址後，製單舉發處罰之，同條例第七條之二第一項第六款、第
          二項亦定有明文。交通警員製單舉發違反道路交通管理處罰條例所列之違
          規行為，係公務員基於職務上權力，依法就特定之具體事件所為具公法上
          效果之單方行政行為，基於公務員為公法上行為具有公信力之原則，該行
          政處分當可被推定為真正，本此公信原則，立法者乃賦予行政機關制定違
          反道路交通事件統一裁罰標準及處理細則，使執勤警員得當機處分以達其
          維護交通秩序、安全之行政目的，反之，若謂公務員一切行政行為均需預
          留證據以證其實，則國家行政勢必窒礙難行。從而本件受處分人既未就執
          勤員警之舉發有誤提出相關證據以供調查，法院經查亦無何證據足資證明
          警員有捏造事實違法取締情事，則逕行舉發其車速違規，係維護交通秩序
          、安全職責所為之舉發，自應受到合法、正確之推定。
    （二）次按行車速度，依標誌或標線之規定，無標誌或標線者，應依左列規定：
          一、在市區道路，時速不得超過五○公里，在郊外道路時速不得超過六○
          公里。但在未劃設車道線或行車分向線之道路，市區時速不得超過三○公
          里，郊外時速不得超過四○公里，道路交通安全規則第九十三條第一項第
          一款亦定有明文。又最高速限禁制標誌之設置，用以告示車輛駕駛人前方
          道路最高行車時速之限制並不得超速之資訊，以促進交通安全，此觀道路
          交通標誌標線號誌設置規則第二條及第八十五條之規定自明。又上開禁制
          標誌之體形、材質、牌面大小、高度、豎立及設置位置等細節，均由主管
          機關依據上開規則依法辦理，此同規則第十二條至第二十一條亦規定甚詳
          ，又按道路行駛車輛之速限規定，係由立法機關委諸公路主管機關、市區
          道路主管機關及警察機關，以標誌方式設限，此觀諸道路交通標誌標線號
          誌設置規則第一條、第四條規定自明。而立法機關立法授權道路主管機關
          得以限速標誌限制道路上汽車行駛之速限，立法目的在於考量各路段地形
          環境、道路品質、人車多寡等具體情況，由主管機關設限規範之，以期避
          免危險發生，而非由駕駛人自行判斷行車時段，以決定其行車速度。因此
          異議人空言要求主管機關提出合法照相機合法登記執照，顯係誤解法律之
          規定。
四、綜上，異議人所有ＩＫ─４１９５號自用小貨車於舉發通知單所載之時、地，確
    有前開違規之行為乙節，應堪認定，參酌前開道路交通管理處罰條例第四十條第
    一項、第七條之二第一項第六款、第二項規定，原處分機關對於異議人裁處罰鍰
    一千七百元，核無違誤，量罰亦甚妥適，應予維持，異議人之異議為無理由，應
    予駁回，爰依道路交通案件處理辦法第十九條，裁定如主文。
中　　　華　　　民　　　國　　九十三　　年　　　七　　　月　　 十一 　　日
                                臺灣臺苗栗方法院交通法庭
                                      法　官  張珈禎
右正本證明與原本無異。
如不服本裁定，應於送達後五日內，向本院提出抗告狀。
                                      書記官　盧俊良
中　　　華　　　民　　　國　　九十三　　年　　　七　　　月　　二十一　　日
